【裁判字號】    97,簡,3814
【裁判日期】    971021
【裁判案由】    詐欺
【裁判全文】
臺灣臺北地方法院刑事判決              97年度簡字第3814號
聲  請  人  臺灣臺北地方法院檢察署檢察官
被      告  乙○○
                   （另案執行中）
上列被告因詐欺案件，經檢察官聲請以簡易判決處刑（97年度偵
緝字第1895號），本院判決如下：
    主  文
乙○○幫助共同意圖為自己不法之所有，以詐術使人將本人之物
交付，累犯，處有期徒刑肆月，如易科罰金，以新臺幣壹仟元折
算壹日。
    事實及理由
一、本件除犯罪事實部分第1 行補充：「乙○○前因酒後駕車之
    公共危險案件，經臺灣屏東地方法院以94年度交簡字第666
    號簡易判決判處有期徒刑3 月確定後，於民國95年10月6 日
    縮刑期滿執行完畢，竟不知悔改」；第8 行更正為「嗣該成
    年男子取得前開SIM 卡後，即共同意圖為自己不法所有，基
    於詐欺取財之犯意聯絡」；第14行更正為「將100 萬元現金
    交與真實年籍、姓名不詳，自稱『林鑫正書記官』之成年男
    子」外，其餘犯罪事實、證據均引用檢察官聲請簡易判決處
    刑書之記載（如附件）。
二、按刑法上之幫助犯，係對於犯罪與正犯有共同之認識，以幫
    助之意思，對於正犯資以助力，而未參與實施犯罪之行為者
    而言。因此如未參與實施犯罪構成要件之行為，且係出於幫
    助之意思提供助力，即屬幫助犯，而非共同正犯。被告基於
    幫助之犯意，提供綽號「阿為」之成年男子上開SIM 卡，以
    供其施用詐術，已如前述。該男子利用被告之幫助，使被害
    人在遭施用詐術後陷於錯誤，而交付現金與自稱「林鑫正書
    記官」之成年男子，足見被告僅係參與詐欺罪構成要件以外
    之行為，且並無證據證明被告係以正犯而非以幫助犯之犯意
    參與犯罪，應認其所為係幫助犯而非正犯行為。而本件綽號
    「阿為」與自稱「林鑫正書記官」之成年男子間就詐欺取財
    犯行有犯意聯絡及行為分擔，為共同正犯。核被告所為，係
    犯刑法第339 條第1 項、第30條第1 項、第28條共同詐欺取
    財罪之幫助犯。被告有如事實欄所載之刑之執行記錄，此有
    臺灣高等法院被告前案紀錄表1 份存卷可佐，其於有期徒刑
    執行完畢後5 年內故意再犯本案有期徒刑以上之罪，為累犯
    ，應依刑法第47條第1 項規定加重其刑。再被告係以幫助之
    意思，參與構成要件以外之行為，為幫助犯，爰依刑法第30
    條第2 項規定，按正犯之刑減輕之，並依法先加後減之。爰
    審酌被告交付行動電話門號予他人使用，使收受者憑恃犯罪
    追查不易更肆無忌憚，助長詐欺取財之歪風，對被害人之財
    產已造成相當損害，並使犯罪之追查過程更趨複雜，惟考量
    被告犯後坦承犯行，尚有悔意等一切情狀，爰量處如主文所
    示之刑，並諭知易科罰金之折算標準，以示懲儆。
三、依刑事訴訟法第449 條第1 項前段、第3 項、第450 條第1
    項、第454 條第2 項，刑法第30條第1 項前段、第2 項、第
    28條、第339 條第1 項、第47條第1 項、第41條第1 項前段
    ，刑法施行法第1 條之1 ，逕以簡易判決處刑如主文。
四、如不服本件判決，得自收受送達之日起10日內，向本院提起
    上訴狀。
中    華    民    國    97    年    10    月    21  日
                  刑事第十庭  法  官  謝昀璉
上正本證明與原本無異。
如不服本判決，應於判決送達後10日內向本院提出上訴狀（應抄
附繕本）。告訴人或被害人如對於本判決不服者，應具備理由請
求檢察官上訴，其上訴期間之計算係以檢察官收受判決正本之日
期為準。
                              書記官  鄭雅文
中    華    民    國    97    年    10    月    22    日
附錄本案論罪科刑條文：
中華民國刑法第339條第1項
意圖為自己或第三人不法之所有，以詐術使人將本人或第三人之
物交付者，處5 年以下有期徒刑、拘役或科或併科1 千元以下罰
金。
附件：
臺灣臺北地方法院檢察署檢察官
聲請簡易判決處刑書
                                    97年度偵緝字第1895號
    被      告  乙○○  女  26歲（民國○○年○○月○○日生）
                        國民身分證統一編號：Ｚ000000000號
                        住臺東縣大武鄉○○村○○街34之2
                          號（另案在臺灣桃園女子監獄執行
                          中）
上列被告因詐欺案件，業經偵查終結，認為宜聲請以簡易判決處
刑，茲將犯罪事實及證據並所犯法條分敘如下：
            犯罪事實
一、乙○○明知社會上詐騙案件層出不窮，詐欺集團多利用電話
    轉接或人頭電話之方式聯繫詐欺對象，以逃避追緝，竟基於
    幫助他人詐欺取財之未必故意，於民國96年7 月26日，向南
    屏電信股份有限公司在桃園市○○○路○段3 號處之經銷商
    「厚星科技有限公司」處申請取得0000000000號行動電話
    SIM 卡後，在96年7 月31日前之某日，在不詳地點，以一張
    SIM 卡新臺幣（下同）500 元之代價，將該SIM 卡交付真實
    姓名年籍不詳綽號「阿為」之成年男子。嗣該不詳成年男子
    取得前開SIM 卡後，旋基於詐欺之犯意，於96年7 月31日，
    以檢察官薛維平自居，電話中向甲○○佯稱：其年籍資料經
    歹徒利用涉及刑案，現遭通緝，必須拿出100 萬元，否則將
    要把全數銀行帳戶凍結等語，使甲○○陷於錯誤，遂依指示
    ，於96年7 月31日12時20分，在臺北市○○○路老爺酒店處
    ，將100 萬元現金交予自稱林鑫正之書記官。嗣因甲○○發
    現有異，始知受騙，旋向本署提出告訴而循線查獲上情。
二、案經甲○○告訴及臺北市政府警察局中山分局報告偵辦。
        證據並所犯法條
一、訊據被告乙○○對於上揭申辦前開行動電話SIM 卡後有償交
    付他人使用之事實坦承不諱，核與告訴人甲○○於本署偵查
    中指述相符，並有南屏電信股份有限公司客戶申請書、遠傳
    電信0000000000門號雙向通聯、「臺北地檢署監管科公文」
    、「法務部臺北行政執行處凍結管制執行通知」等各一份在
    卷可稽，被告犯嫌堪以認定。
二、核被告乙○○所為，係幫助他人犯刑法第339 條第1 項之詐
    欺取財罪嫌，請依同法第30條第1 項論以幫助犯。
三、依刑事訴訟法第451 條第1 項聲請逕以簡易判決處刑。
    此    致
臺灣臺北地方法院
中    華    民    國    97    年    9     月    15    日
                              檢  察  官  張  書  華


司法院資訊處製作；財團法人民間司法改革基金會備份。
